

#### **PERFIL**

Como un graduado de la Universidad tecnológica de las Américas, con un título de Programador full stock, he realizado prácticas en varias organizaciones líderes como Amazon, Google y Meta. Estos puestos no solo me han permitido desarrollar experiencia en este campo, sino también un número de habilidades valiosas en este sector.

#### **CONTACTO**

TELÉFONO: 678-555-0103

SITIO WEB:

www.Edendeveloper.com

CORREO ELECTRÓNICO:

Edenhazard@gmail.com

#### **AFICIONES**

C C++ C# Python JAVASCRIPT HTML

# EDEN HAZARD

# Frontend Developer

## **EDUCACIÓN**

Instituto Educativo William Shakespeare.

2002 - 2009 Mejor egresado

Colegio Científico Albert Einstein.

2010-2015 Mejor egresado

#### **EXPERIENCIA LABORAL**

#### Amazon.com, Inc - Producer

Noviembre 2015 - abril 2016

contratar al equipo de producción, buscan distribuidores

### **Alphabet Technical Director**

Abril 2016 - diciembre 2019

Colaborar en el desarrollo de software especializado o modificar y realizar ajustes a programas existentes. Realizar tareas de instalación de equipamiento informático y de sistemas de información.

#### Meta Platforms. Executive Producer

Enero 2020 – noviembre 2022

supervisar la realización de un producto de entretenimiento: puede influir en la formación de la historia, el guion o contribuir activamente al presupuesto, su recaudación y administración.

### **APTITUDES**

